---
title: "Taller AN - Integración"
output:
  html_notebook: default
  taller_integracion: default
---

## Ejercicio 7.4
La "función error" se define como $Erf(x) = \frac{2}{\sqrt{x}}\int_{0}^{x}{sin(t^2)dt}$. Aproximar $Erf(1.5)$ usando los cuatro métodos de integración hasta que la diferencia en cada resultado sea $\leq 0.5*10^{-5}$ .

#### Datos de Entrada

```{r}
f <- expression(exp(-x^2))
k <- 2/sqrt(pi)
a <- 0
b <- 1.5
tol <- 0.5e-5
```

#### Solución

##### Funciones auxiliares

Se definen las siguientes funciones auxiliares, para ser usadas en las soluciones planteadas

```{r}
# Permite derivar una función hasta su n-ésima derivada
derivar <- function(f, n) {
	d <- f
	for (i in 1:n) {
		d <- D(d, "x")
	}
	
	return(f)
}

# Permite castear de expression a function
castearFuncion <- function(f) {
	Fx <- function(x) { eval(f[[1]]) }
	return (Fx)
}
```

Las siguientes, son cada una de las funciones definidas para resolver el problema

##### 1. Regla del Trapecio

```{r}
trapecios <- function(f, a, b, n, tol) {
	h <- (b - a) / n
	s <- 0
	e <- -(h ^ 3) / 12
	d <- castearFuncion(derivar(f, 1))
	Fx <- castearFuncion(f)
	
	for (i in (1:(n-1))) {
	    error <- e * d(s)
	    if (error < tol) {
	    	s <- s + Fx(a + (i*h))
	    }
	}
  
	valor <- (Fx(a) + Fx(b) + 2*s) * (h/2)
	return (valor)
}
```

##### 2. Regla de Simpson

```{r}
simpson <- function(f, a, b, n, tol) {
	h <- (b - a) / n
	suma_pares <- 0
	suma_impares <- 0
	Fx <- castearFuncion(f)
	
	for (i in 1:(n-1)) {
		if (i %% 2 == 0) {
			suma_pares <- suma_pares + Fx(a + i * h)
		} else {
			suma_impares <- suma_impares + Fx(a + i * h)
		}
	}
	
	valor <- h/3 * (Fx(a) + Fx(b) + 4*suma_impares + 2*suma_pares)
	return (valor)
}
```

##### 3. Regla de Simpson 3/8

```{r}
simpsonTresOctavos <- function(f, a, b, tol) {
	Fx <- castearFuncion(f)
	
	valor <- ((b - a)/8) * (Fx(a) + 3*Fx(((2*a)+b)/3) + 3*Fx((a+(2*b))/3) + Fx(b))
	return (valor)
}
```

##### 4. Cuadratura Gaussiana

```{r}
library("gaussquad")

cuadratura <- function(f, a, b, tol) {
	Fx <- castearFuncion(f)
	
	lqr <- legendre.quadrature.rules(10)[[10]]
	valor <- legendre.quadrature(Fx, lqr, lower = a, upper = b)
	return (valor)
}
```

##### Resultados Obtenidos

A continuación se presentan los resultados obtenidos con los cuatro métodos

```{r}
valor1 <- trapecios(f, a, b, 10000, tol) * k
print(valor1, digits=20)

valor2 <- simpson(f, a, b, 10000, tol) * k
print(valor2, digits=20)

valor3 <- simpsonTresOctavos(f, a, b, tol) * k
print(valor3, digits=20)

valor4 <- cuadratura(f, a, b, tol) * k
print(valor4, digits=20)
```

## Ejercicio 7.5

De una función $f$, conocemos ciertos apuntos. Aproximar $\int_{0}^{0.8}{f(x)dx)}$ mediante la regla del Trapecio, regla de Simpson y Romberg (polinomios grado 2)

#### Datos de Entrada

```{r}
x <- c(0, 0.2, 0.4, 0.6, 0.8)
y <- c(3.592, 3.110, 3.017, 2.865, 2.658)

a <- 0
b <- 0.8
```

#### Solución

Las siguientes, son cada una de las funciones definidas para resolver el problema

##### 1. Regla del Trapecio

```{r}
trapecios <- function(f, a, b, n, tol) {
	h <- (b - a) / n
	s <- 0
	e <- -(h ^ 3) / 12
	
	for (i in (1:(n-1))) {
	    s <- s + f(a + (i*h))
	}
  
	valor <- (f(a) + f(b) + 2*s) * (h/2)
	return (valor)
}
```

##### 2. Regla de Simpson

```{r}
simpson <- function(f, a, b, n, tol) {
	h <- (b - a) / n
	suma_pares <- 0
	suma_impares <- 0
	
	for (i in 1:(n-1)) {
		if (i %% 2 == 0) {
			suma_pares <- suma_pares + f(a + i * h)
		} else {
			suma_impares <- suma_impares + f(a + i * h)
		}
	}
	
	valor <- h/3 * (f(a) + f(b) + 4*suma_impares + 2*suma_pares)
	return (valor)
}
```

##### 3. Romberg

```{r}
library(pracma)
library(polynom)

rombergFuncion <- function(f, a, b, n) {
	return (romberg(funcPol, a, b, n)[[1]])
}
```

##### Resultados Obtenidos

A continuación se presentan los resultados obtenidos con los cuatro métodos

```{r}
pol <- poly.calc(x, y)
funcPol <- as.function(pol)

valor1 <- trapecios(funcPol, a, b, 10000)
print(valor1, digits=20)

valor2 <- simpson(funcPol, a, b, 10000)
print(valor2, digits=20)

valor3 <- rombergFuncion(f, a, b, 10000)
print(valor3, digits=20)
```